【裁判字號】    97,聲,3271
【裁判日期】    971202
【裁判案由】    停止執行
【裁判全文】
臺灣板橋地方法院民事裁定              97年度聲字第3271號
聲  請  人  乙○○
                      樓之9
相  對  人  兆豐國際商業銀行股份有限公司
法定代理人  甲○○
上列當事人間聲請停止執行事件，本院裁定如下：
    主  文
聲請人供擔保新臺幣肆拾參萬零壹元後，本院97年度執字第8867
6 號強制執行事件，於本院97年度訴字2595號債務人異議之訴事
件判決確定前，應暫予停止對於聲請人之強制執行程序。
    理  由
一、按有回復原狀之聲請或提起再審或異議之訴，或對於和解為
    繼續審判之請求，或提起告調解無效之訴、撤銷調解之訴
    ，或對於許可強制執行之裁定提起抗告時，法院因必要情形
    或依聲請定相當並確實之擔保，得為停止強制執行之裁定。
    強制執行法第18條第2項定有明文。
二、本件聲請人以其業已提起債務人異議之訴為理由，聲請裁定
    停止本院97年度執字第88676 號強制執行事件之強制執行程
    序。
三、查本院97年度執字第88676 號強制執行事件之執行程序目前
    仍在進行中，且聲請人所提債務人異議之訴，亦經本院以97
    年度訴字第2595號案件受理在案等情，業經本院調取上開執
    行及民事卷宗核閱無訛。本院審究上情並核閱卷宗後，認為
    聲請人之聲請為有理由，應予准許。
四、又依強制執行法第18條第2 項定擔保金額而准許停止強制執
    行之裁定者，該項擔保係備供債權人因停止執行所受損害之
    賠償，其數額應依標的物停止執行後，債權人未能即時受償
    或利用該標的物所受之損害額，或其因另供擔保強制執行所
    受之損害額定之，非以標的物之價值或其債權額為依據（最
    高法院86年度台抗字第442號、91年度台抗字第429號裁判要
    旨參照）。查本院97年度執字第88676 號強制執行事件，相
    對人係以臺灣士林地方法院民國（下同）96年10月3 日士院
    鎮96執秋19981字第0960331132 號債權憑證為執行名義，向
    本院民事執行處聲請強制執行，其對於本件聲請人之本金債
    權額為新台幣（下同）198 萬6148元，此經本院查閱上開執
    行卷宗屬實，則本院斟酌相對人因停止強制執行程序所可能
    招致之損害，應為延後取得該金錢為使用收益之損失，並參
    諸民法第203 條之規定，以週年利率5%計算其相當於利息之
    損失當適當。
五、本院於民國97年11月21日受理聲請人所提債務人異議之訴，
    訴訟標的金額為198 萬6148元，為得上訴第三審之案件，參
    酌司法院訂頒各級法院辦案期限實施要點之規定，第一、二
    、三審通常程式審判案件之期限分別為1 年4 月、2 年、1
    年，共計4 年4 月，據此預估聲請人提起異議之訴而致相對
    人之執行延宕期間約為4 年4 月，如以相對人在上開強制執
    行程序中主張之債權本金，按法定週年利率5%計算，則相對
    人因停止執行可能遭受之利息損失為43萬1 元【0000000 ×
    （4 ＋4/12）×5%＝430001，小數點以下四捨五入】，是本
    院認本件聲請人聲請停止強制執行應供擔保之金額以43萬1
    元為相當，爰裁定如主文第1 項所示。
六、爰依強制執行法第18條第2項，裁定如主文。
中    華    民    國    97    年    12    月    2     日
以上正本係照原本作成。   民事第二庭法  官  陳財旺
如對本裁定抗告，應於收受裁定正本送達後10日內向本院提出
抗告狀，並繳納抗告裁判費新台幣1,000元整。
中    華    民    國    97    年    12    月    2     日
                                   書記官  孫國慧


司法院資訊處製作；財團法人民間司法改革基金會備份。
